【裁判字號】    98,交聲,2935
【裁判日期】    981019
【裁判案由】    違反道路交通管理處罰條例聲明異議
【裁判全文】
臺灣桃園地方法院刑事交通事件裁定    98年度交聲字第2935號
異  議  人  甲○○
上列異議人即受處分人因違反道路交通管理處罰條例案件，對於
交通部公路總局新竹區監理所中壢監理站於民國98年9 月28日所
為之處分（原處分案號：壢監裁字第裁53-DB0000000號），聲明
異議，本院裁定如下：
    主  文
異議駁回。
    理  由
一、原處分意旨略以：異議人即受處分人甲○○前因酒後駕車，
    經員警舉發而為臺北市交通事件裁決所於民國98年2 月26日
    裁決吊扣汽車駕照1 年（自98年2 月26日至99年2 月25日）
    ，詎竟於98年3 月6 日20時48分許，再酒後駕駛車牌號碼
    1798—QD號自用小客車，行經桃園縣中壢市○○○路86號前
    時，桃園縣政府警察局中壢分局中福派出所員警查獲，「酒
    精濃度過量駕車，經測定值為0.59㎎/L」違反道路交通管理
    事件，當場掣發桃警局交字第DB0000000 號通知單舉發，爰
    依道路交通管理處罰條例第35條第3 項前段、第67條第2 項
    及違反道路交通管理事件統一裁罰基準及處理細則第43條、
    第44條、第67 條 規定，裁處罰鍰新臺幣（下同）60,000元
    ，及吊銷駕駛執照，3 年內禁考等語。
二、聲明異議意旨略以：異議人本件酒駕案件已經本院98年度壢
    交簡字第911 號為有罪判決確定，並執行完畢，本件吊銷駕
    駛執照處分實為一罪二罰之情事，異議人請求僅處罰吊扣駕
    駛執照，時間較長亦可。為此，請求撤銷吊銷駕照並禁考3
    年部分之處分云云。
三、按汽車駕駛人飲用酒類或其他類似物後其吐氣所含酒精濃度
    超過每公升0.25毫克或血液中酒精濃度超過百分之0.05以上
    者，不得駕車，道路交通安全規則第114 條第2 款定有明文
    。又汽車駕駛人，駕駛汽車經測試檢定有酒精濃渡超過規定
    標準者，處15,000元以上60,000元以下罰鍰，並當場移置保
    管該汽車及吊扣其駕駛執照1 年；而汽車駕駛人經依第1 項
    規定吊扣駕駛執照，並於吊扣期間再有第1 項情形者，處6
    萬元罰鍰，並當場移置保管該汽車及吊銷其駕駛執照；汽車
    駕駛人曾依第35條第3 項前段規定吊銷駕駛執照者，3 年內
    不得考領駕駛執照；汽車駕駛人，因違反本條例及道路交通
    安全規則之規定，受吊銷駕駛執照處分時，吊銷其持有各級
    車類之駕駛執照，道路交通管理處罰條例第35條第1 項第1
    款、第3 項、第67條第2 項前段、第68條亦分別有明文規定
    。
四、經查：
（一）異議人前有因酒後駕車，經員警舉發而為臺北市交通事件
      裁決所於98年2 月26日裁決吊扣汽車駕照1 年（自98年2
      月26日至99年2 月25日），又於98年3 月6 日20時48分許
      ，酒後駕駛車牌號碼1798—QD號自用小客車，行經桃園縣
      中壢市○○○路86號前時，桃園縣政府警察局中壢分局中
      福派出所員警查獲，「酒精濃度過量駕車，經測定值為0.
      59㎎/L」違反道路交通管理事件，當場掣發桃警局交字第
      DB0000000 號通知單舉發等情，除為異議人所不爭執，復
      有違反道路交通管理事件不服裁決聲明異議案件移送書、
      異議人之汽車駕照基本資料、桃園縣政府警察局舉發違反
      道路交通管理事件通知單、交通部公路總局新竹區監理所
      中壢監理站98年9 月28日裁決書各一份等附卷可稽，是受
      處分人於其駕駛執照吊扣期間，再有飲用酒類致酒精濃度
      超過規定標準而駕駛自用小客車之事實，堪以認定。
（二）至異議人雖以上開情詞置辯；惟核以前揭94年12月4 日修
      正前、後之道路交通管理處罰條例第68條之規定、修正理
      由及對道路交通管理處罰條例第35條第1 項第1 款規定之
      解釋意旨，受處分人前於98年2 月26日經臺北市交通事件
      裁決所以違反道路交通管理處罰條例第35條第1 項第1 款
      規定，吊扣其駕駛執照1 年，異議人依法至少於1 年期間
      內不得駕車，詎異議人復因酒後駕駛自用小客車，經原處
      分機關於98年9 月28日以異議人違反道路交通管理處罰條
      例第35條第3 項規定，裁處異議人罰鍰60,000元並吊銷駕
      駛執照，就吊銷駕駛執照部分，乃為道路交通管理處罰條
      例第68條所明定，已如前述；然行政機關所為之吊銷駕駛
      執照並禁考3 年之行政處分，究其性質，均屬對於預防將
      來再犯危險之行政管制罰，而與行政罰鍰係屬對於過去違
      反行政法上義務之行為予以處罰之行政秩序罰，有所不同
      ，且其立法目的亦與刑罰有別，從而，並無行政罰法第26
      條一事不二罰原則之適用。是關於吊銷駕駛執照3 年內禁
      考部分，經本院審酌，亦無違法或不當，異議人前開所辯
      ，並無可採。
五、綜上所述，異議人前已因酒駕吊扣駕駛執照，於吊扣期間再
    有飲用酒類致酒精濃度超過規定標準而駕駛自用小客車之違
    規行為，事證明確，原處分機關依道路交通管理處罰條例第
    35條第3 項前段裁處異議人罰鍰60,000元，並依法吊銷其駕
    駛執照，且依同條例第67條第2 項前項規定裁處異議人3 年
    內禁止考領汽車駕駛執照之處分，並無違法不當之處，異議
    人猶執前詞指摘原裁定不當，非有理由，應予駁回。
六、依道路交通管理處罰條例第87條第2 項、道路交通案件處理
    辦法第19條，裁定如主文。
中    華    民    國    98    年    10    月    19    日
                  交通法庭    法  官  華奕超
以上正本證明與原本無異。
如不服本裁定，應於送達後5 日內，向本院提出抗告狀。
                              書記官  常毓生
中    華    民    國    98    年    10    月    19    日


司法院資訊處製作；財團法人民間司法改革基金會備份。
